ACORDAO-COMPLETO-2467362

ACÓRDÃO DE RELAÇÃO

ACÓRDÃO DE RELAÇÃO 763/2021 ATA 11/2021 - PLENÁRIO

Acórdão 763/2021-TCU-Plenário
Trata-se de pedido de reparcelamento de multa em 12 parcelas, formulado pela Sra. Ana Rosa Demétrio Torres (peça 228) .
Considerando que, após a autorização do parcelamento, a Sra. Ana Rosa Demétrio Torres recolheu 34 de 36 parcelas da multa, conforme demonstrativo de débito (peça 230) ;
Considerando que, em função de orientações expedidas por meio do Acórdão 1336/2020-TCU-Plenário, a data da atualização da multa foi alterada de 27/07/2016 para 08/12/2010 (data da prolação do Acórdão 3314/2010-TCU-Plenário, peça 50, p. 8/11) , aumentando substancialmente o saldo devedor e o valor mínimo para pagamento das duas parcelas restantes;
Considerando o manifesto interesse da responsável em realizar o pagamento da multa de modo parcelado;
Considerando, por fim, que há precedentes nesta Corte de Contas no sentido de autorizar tanto o reparcelamento, quanto o pagamento da dívida em quantidade de prestações superior ao fixado no Regimento Interno/TCU, a exemplo dos Acórdãos 296/2021 e 7.870/2020, ambos de 1ª Câmara;
Os Ministros do Tribunal de Contas da União ACORDAM, por unanimidade, com fundamento no art. 26 da Lei 8.443/1992, c/c os arts. 143, inciso V, alínea "b", e 217 do Regimento Interno/TCU, de acordo com os pareceres emitidos nos autos, em autorizar, excepcionalmente, o reparcelamento do saldo da multa aplicada à Sra. Ana Rosa Demétrio Torres (CPF XXX.917.582-XX) , por meio do Acórdão 3314/2010-TCU-Plenário, em 12 (doze) parcelas mensais, corrigidas monetariamente, nos termos do art. 217 do Regimento Interno/TCU e do art. 26 da Lei 8.443/1992, sem prejuízo de alertar a responsável de que, conforme disposto no § 2º do art. 217 do Regimento Interno/TCU, a falta de comprovação do recolhimento de qualquer parcela importará no vencimento antecipado do saldo devedor.
1. Processo TC-Processo 425.110/1995-8 (TOMADA DE CONTAS ESPECIAL) 
	1.1. Apensos: Processo 029.441/2017-0 (Cobrança Executiva) ; Processo 010.594/1995-7 (Solicitação) ; Processo 750.016/1996-5 (Representação) ; Processo 029.442/2017-6 (Cobrança Executiva) ; Processo 029.440/2017-3 (Cobrança Executiva) ; Processo 019.539/1995-9 (Solicitação) ; Processo 036.309/2011-7 (Solicitação) ; Processo 029.443/2017-2 (Cobrança Executiva) .
	1.2. Responsáveis: Accioly José da Silva (XXX.821.668-XX) ; Alan Gurgel do Amaral (XXX.346.232-XX) ; Ana Rosa Demétrio Torres (XXX.917.582-XX) ; Antônio Adamor Gurgel do Amaral (XXX.372.782-XX) ; Cota Construtora Amazonia S A (05.925.193/0001-05) ; Elisete Vitória Kasmirski Ronchetti (XXX.256.010-XX) ; Heraldo Fróes Ramos (XXX.795.342-XX) ; João Otávio Barbosa Pinto (XXX.671.432-XX) ; Pedro Pereira de Oliveira (XXX.884.572-XX) ; Rosa Maria Nascimento Silva (XXX.816.057-XX) .
	1.3. Órgão: Tribunal Regional do Trabalho da 14ª Região/AC e RO.
	1.4. Relator: Ministro Vital do Rêgo.
	1.5. Representante do Ministério Público: Procurador Marinus Eduardo De Vries Marsico.
	1.6. Unidade Técnica: Secretaria de Controle Externo de Tomada de Contas Especial (SecexTCE) .
	1.7. Representação legal: não há.
	1.8. Determinações/Recomendações/Orientações: não há.

Accioly José da Silva (XXX.821.668-XX); Alan Gurgel do Amaral (XXX.346.232-XX); Ana Rosa Demétrio Torres (XXX.917.582-XX); Antônio Adamor Gurgel do Amaral (XXX.372.782-XX); Cota Construtora Amazonia S A (05.925.193/0001-05); Elisete Vitória Kasmirski Ronchetti (XXX.256.010-XX); Heraldo Fróes Ramos (XXX.795.342-XX); João Otávio Barbosa Pinto (XXX.671.432-XX); Pedro Pereira de Oliveira (XXX.884.572-XX); Rosa Maria Nascimento Silva (XXX.816.057-XX).

ACORDAO-COMPLETO-2565234

Acórdão de Relação 2747/2022 - Plenário

Acórdão de Relação

VITAL DO RÊGO

não há.

Procurador Marinus Eduardo De Vries Marsico.

TOMADA DE CONTAS ESPECIAL (TCE)

Secretaria de Controle Externo de Tomada de Contas Especial (SecexTCE).